【裁判字號】    97,簡上,146
【裁判日期】    970805
【裁判案由】    毒品危害防制條例
【裁判全文】
臺灣士林地方法院刑事判決            97年度簡上字第146 號
上  訴  人  臺灣士林地方法院檢察署檢察官
上  訴  人
即  被  告  甲○○
上列上訴人等因被告違反毒品危害防制條例案件，不服本院刑事
庭中華民國97年3 月27日97年度簡字第196 號第一審刑事簡易判
決（起訴案號：臺灣士林地方法院檢察署96年度偵字第14441 號
），提起上訴，本院管轄之第二審合議庭判決如下：
    主  文
上訴駁回。
    事實及理由
一、本案經本院審理結果，認第一審以被告甲○○違反毒品危害
    防制條例第11條第1 項之持有第一級毒品罪，依刑法第47條
    第1 項累犯之規定加重其刑，判處有期徒刑3 月，並諭知易
    科罰金以新臺幣（下同）1000元折算1 日之折算標準，並就
    扣案之第一級毒品海洛因1 包諭知沒收銷燬，其認事、用法
    均無違誤，量刑亦屬妥適，應予維持，並引用第一審判決書
    及檢察官起訴書記載之事實、證據及理由。
二、上訴人即檢察官上訴意旨略稱：被告有多年施用毒品前科，
    且甫於民國96年7 月16日出監，即再犯本案，原審僅以輕度
    刑起量，實難收懲戒之效云云；上訴人即被告上訴意旨則以
    ：伊自96年7 月減刑出獄後，已痛改前非，不再施用毒品，
    並自動參加法務部所舉辦之減害計畫，欲徹底戒絕毒品，目
    前無固定工作，無法繳納罰金，請求從輕量刑云云。惟查，
    關於刑之量定係實體上賦予法院得為自由裁量之事項，倘其
    未逾越法律所規定之範圍或濫用其權限，即不得任意指摘為
    違法或不當。經審酌被告雖曾有多次違反毒品危害防制條例
    之施用毒品犯罪科刑執行紀錄，且於本件犯行符合刑法第47
    條第1 項累犯加重其刑之規定，此有臺灣高等法院被告前案
    紀錄表在卷足憑，然本次係單純持有第一級毒品，數量為1
    小包，驗餘淨重僅0.0216公克，持有之時間不長，亦未具體
    造成社會安全之危害，且被告其歷經偵、審程序，始終坦承
    犯行，顯知悔悟，復斟酌被告之生活狀況、智識程度及毒品
    危害防制條例第11條第1 項之持有第一級毒品罪之法定刑為
    3 年以下有期徒刑、拘役或5 萬元以下罰金，原審量處有期
    徒刑3 月，如易科罰金，總額已達9 萬元，如入監服刑，則
    喪失自由3 個月，已足達警惕效果等一切情狀，故認原審刑
    度尚屬允恰，並無違法不當，是檢察官上訴請求從重量刑，
    被告上訴指摘處刑過重，均無理由，自應將其等上訴皆予駁
    回。
據上論斷，應依刑事訴訟法第455 條之1 第1 項、第3 項、第36
8 條、第373 條，判決如主文。
本案經檢察官張紜瑋到庭執行職務。
中    華    民    國    97    年    8     月    5     日
                  刑事第五庭審判長法  官  李育仁
                                  法  官  許辰舟
                                  法  官  黃潔茹
以上正本證明與原本無異。
本件不得上訴。
                                  書記官  柳瑞宗
中    華    民    國    97    年    8     月    5     日


司法院資訊處製作；財團法人民間司法改革基金會備份。
